臺灣桃園地方法院小額民事判決　　　 110年度壢小字第1298號
原　　　告　陳冠伯　
被　　　告　張書炘　

上列當事人間請求損害賠償事件，本院於民國110年10月18日言
詞辯論終結，判決如下：
    主    文
一、被告應給付原告新臺幣（下同）48,680元，及自民國110 年
    5 月20日起至清償日止，按週年利率5 ％計算之利息。
二、原告其餘之訴駁回。
三、訴訟費用1,000元，其中659元由被告負擔，餘由原告負擔。
四、本判決原告勝訴部分得假執行。
    理  由  要  領
一、按民事訴訟法第436 條之8 第1 項規定：「關於請求給付金
    錢或其他代替物或有價證券之訴訟，其標的金額或價額在新
    台幣十萬元以下者，適用本章所定之小額程序。」同法第43
    6 條之18規定：「判決書得僅記載主文，就當事人有爭執事
    項，於必要時得加記理由要領。」
二、原告主張
    被告於109 年3 月16日晚上7 時7 分許，騎乘車號780-CJM
    號普通重型機車（下稱肇事機車），行經桃園市八德區長興
    路與新興路交岔路口，因未禮讓直行車先行，致與騎乘車號
    000-LBG 號普通重型機車（下稱系爭機車）行經該處之原告
    發生碰撞。原告因而受有右肩、右胸肋骨挫傷及右踝擦挫傷
    等傷害（下稱系爭事故）。原告因系爭事故而支出醫療費用
    1,890 元、往返醫院交通費用940 元及系爭機車修復費用41
    ,250元。並受有不能工作損失9,800 元及精神上損害2 萬元
    。爰依民法侵權行為之規定提起本件訴訟等語。並聲明：被
    告應給付原告73,880元，及自起訴狀繕本送達翌日起至清償
    日止，按週年利率5 ％計算之利息。
三、被告答辯
    對於本件肇事責任沒有意見，惟系爭機車為舊車，原告不能
    請求這麼多；醫療費用部分我有投保強制險等語。並聲明：
    原告之訴駁回。
四、是依上揭規定，以下僅就（一）原告得請求之系爭機車修復
    費用？（二）原告請求金額是否須扣除強制險？記載理由要
    領如下：
（一）原告得請求之系爭機車修復費用？
    ⒈按民法第184 條第1 項前段規定：「因故意或過失，不法
      侵害他人之權利者，負損害賠償責任。」同法第213 條第
      1 、3 項規定：「負損害賠償責任者，除法律另有規定或
      契約另有訂定外，應回復他方損害發生前之原狀。第1 項
      情形，債權人得請求支付回復原狀所必要之費用，以代回
      復原狀。」又所謂必要修復費用，如修理材料以新品換舊
      品時，應予折舊（最高法院77年度第9 次民事庭會議決議
      參照）。
    ⒉經查，系爭機車修復費用為41,250元（含工資13 ,250 元
      、零件折舊前28,000元），有估價單在卷可參（見本院卷
      第36頁），而原告既係以新零件替代舊零件，自應就零件
      費用計算並扣除折舊，始屬公平。依行政院所頒固定資產
      耐用年數表及固定資產折舊率之規定，系爭機車之耐用年
      數為3 年，依定率遞減法每年折舊1000分之536 ，其最後
      一年之折舊額，加歷年折舊累積額，總和不得超過該資產
      成本原額之10分之9 之計算方法計算。
    ⒊查系爭機車之出廠年月為100 年11月，有車籍資料在卷可
      參（見本院個資卷），迄至系爭事故發生時即109 年3 月
      16日，已使用逾3 年，則零件扣除折舊後之修復費用估定
      為10分之1 即為2,800 元，加計工資13,250元，共計16,0
      50元。
（二）原告請求金額是否須扣除強制險？
    ⒈按強制汽車責任保險法第32條規定：「保險人依本法規定
      所為之保險給付，視為被保險人損害賠償金額之一部分；
      被保險人受賠償請求時，得扣除之。」
    ⒉被告雖抗辯醫療費用部分有投保強制險等語。惟強制汽車
      責任保險之目的係快速填補受害人之損失，肇事人之損害
      賠償責任並不因此而免除，是受害人自得選擇請領強制汽
      車責任保險後，再就損害餘額向肇事人求償；或就受損害
      之全額直接向肇事人求償。而本件原告否認其有領取強制
      險，且被告亦未提出證據證明原告已有領取強制險，則被
      告自不得主張得於賠償數額中，扣除尚未經領取之強制險
      數額。是被告此部分抗辯，應無理由。惟如原告於本件言
      詞辯論終結後領取強制險，則依上開規定，被告仍得就該
      部分主張原告已經受償而扣除，乃屬當然，併此敘明。
五、綜上所述，原告依民法侵權行為之規定，請求被告給付原告
    48,680元【計算式：16,050＋1,890 ＋940 ＋20,000＋9,80
    0 ＝48,680】，及自110 年5 月20日（見本院卷第13頁）起
    至清償日止，按週年利率5 ％計算之利息，為有理由，應予
    准許。逾此部分之請求則屬無據，應予駁回。
六、本件原告勝訴部分係依民事訴訟法第436 條之8 適用小額訴
    訟程序所為之判決，應就被告敗訴部分，依同法第436 條之
    20規定，依職權宣告假執行。
七、本件事證已臻明確，兩造其餘主張陳述及所提之證據，經審
    酌均與本院前揭判斷無影響，毋庸一一論述，附此敘明。
八、訴訟費用負擔之依據：民事訴訟法第79條。並依職權確定訴
    訟費用額如主文第3 項所示。
中    華    民    國   110    年    11    月    12    日
                  中壢簡易庭      法  官  周仕弘
以上為正本係照原本作成。
如不服本判決，應於送達後20日內，向本院提出上訴狀並表明上
訴理由，如於本判決宣示後送達前提起上訴者，應於判決送達後
20日內補提上訴理由書（須附繕本）。
如委任律師提起上訴者，應一併繳納上訴審裁判費。
中    華    民    國   110    年    11    月    12    日
                                  書記官  巫嘉芸
附錄：
一、民事訴訟法第436條之24第2項：
    對於小額程序之第一審裁判上訴或抗告，非以其違背法令為
    理由，不得為之。
二、民事訴訟法第436條之25：
    上訴狀內應記載上訴理由，表明下列各款事項：
    （一）原判決所違背之法令及其具體內容。
    （二）依訴訟資料可認為原判決有違背法令之具體事實。